【裁判字號】    97,易,619
【裁判日期】    970530
【裁判案由】    違反家庭暴力防治法
【裁判全文】
臺灣臺南地方法院刑事判決               97年度易字第619號
公  訴  人  臺灣台南地方法院檢察署檢察官
被      告  甲○○
                    住臺南縣.
                    居臺南縣.
上列被告因違反家庭暴力防治法案件，經檢察官提起公訴（97年
度偵字第4687號），經本院獨任審理並判決如下：
    主  文
甲○○違反法院依家庭暴力防治法第十四條所為遷出住居所之民
事通常保護令裁定，處拘役伍拾日，如易科罰金，以新臺幣壹仟
元折算壹日。緩刑參年，緩刑期內付保護管束，並遷出被害人之
住居所。
    事  實
一、甲○○與丙○○係母子關係，2人間具有家庭暴力防治法第3
    條第3款所定之家庭成員。甲○○於民國96年11月30日，經
    本院以96年度家護字第625號民事通常保護令，裁定甲○○
    應於96年12月15日中午12時前，遷出丙○○位於臺南縣永康
    市○○路152巷38號之住居所，並將全部鑰匙交付丙○○，
    有效期間為1年。詎甲○○於96年12月收受上開民事通常保
    護令，並知悉保護令之內容後，竟基於違反保護令之接續犯
    意，未依所定期限遷出上開處所，嗣於97年3月16日凌晨1時
    50 分許，因甲○○與其女友在上開處所爭吵，丙○○再次
    要求甲○○搬離住處，然甲○○未予理會，丙○○遂報警處
    理，始知悉上情。
二、案經丙○○訴由臺南縣警察局永康分局報請臺灣臺南地方法
    院檢察署檢察官偵查起訴。
    理  由
一、程序事項：
    按被告以外之人於審判外之陳述，雖不符前四條之規定，而
    經當事人於審判程序同意作為證據，法院審酌該言詞陳述或
    書面陳述作成時之情況，認為適當者，亦得為證據。當事人
    、代理人或辯護人於法院調查證據時，知有第159條第1項不
    得為證據之情形，而未於言詞辯論終結前聲明異議者，視為
    有前項之同意，刑事訴訟法第159條之5第1項及第2項分別定
    有明文。查本件被告甲○○於本院審理程序進行時，均未爭
    執證人即告訴人丙○○、證人吳愛琳芬，分別於警詢、偵查
    中之證詞，暨其他書證之證據能力，亦迄未於本案言詞辯論
    終結前聲明異議，則依上開規定，視為被告已同意援引作為
    證據，且經本院審酌該等言詞陳述作成時之情況及證據取得
    過程等節，認為上開證據均有證據能力，可以作為認定事實
    有無之依據，合先敘明。
二、實體事項：
  (一)查被告因告訴人向本院聲請保護令，經本院以96年度家護字
    第625號裁定，命令被告不得直接或間接對於被害人丙○○
    為騷擾之聯絡行為，被告應於96年12月15日中午12時前遷出
    告訴人位於臺南縣永康市○○路152巷38號之住居所，並將
    全部鑰匙交付聲請人，保護令有效期間為6個月，被告於96
    年12月已收受該保護令，被告於96年12月收受該保護令後至
    97年3月16日仍居住於告訴人丙○○上開住居所，均未遷出
    等情節，業據證人即告訴人丙○○證述之情節相符，並有上
    開裁定書一紙在卷可資佐證，足認被告於96年12月收受該保
    護令裁定後，業已知悉上開保護令裁定內容及相關禁止命令
    ，且被告於96年12月收受該保護令後至97年3月16日仍居住
    於告訴人丙○○上開住居所，均未遷出之事實，要可認定。
    從而，被告業已違反保護令之命令，核與被告於本院審理時
    之自白相符。被告之自白，應係出於真實，應可採為認定事
    實之基礎。綜上所述，被告之犯行事證明確，應依法論科。
三、論罪科刑：
    按稱家庭暴力者，謂家庭成員間實施身體或精神上不法侵害
    之行為。稱家庭暴力罪者，謂家庭成員間故意實施暴力行為
    而成立其他法律所規定之犯罪；稱家庭成員，包括現為直系
    血親。家庭暴力防治法第2條第1款、第2款、第3條第3款分
    別定有明文。查被告甲○○與告訴人丙○○係母子關係，被
    告違反本院民事保護令應遷出被害人之住居所，核其所為，
    係犯家庭暴力防治法第61條第3款之違反保護令罪。被告甲
    ○○係於密切接近之時、地違反保護令之犯行，各行為之獨
    立性極為薄弱，依一般社會健全觀念，在時間差距上，亦難
    以強行分開，故在刑法評價上，以視為數個舉動之接續施行
    ，合為包括之一行為予以評價，較為合理，應屬接續犯。爰
    審酌被告不能恪遵法院所發之通常保護令，欠缺法紀觀念，
    被告犯後坦承犯罪，態度良好等一切情狀，量處如主文所示
    之刑，併諭知如易科罰金之折算標準，以資懲儆。又查被告
    前未曾受有期徒刑以上刑之宣告，有臺灣高等法院被告全國
    前案紀錄表一紙在卷可憑，經此審判，當知警惕，信無再犯
    之虞，本院認所宣告之刑以暫不執行為適當，併予宣告緩刑
    三年，並依家庭暴力防治法第38條第1項、第2項第1款之規
    定，諭知在緩刑期內付保護管束，並遷出被害人之住居所，
    用啟自新。
據上論斷，應依刑事訴訟法第299第1項前段，家庭暴力防治法第
61條第3款、第38條第1項、第2項第3款，刑法第11條前段第41條
第1項前段、第74條第1款，刑法施行法第1條之1，判決如主文。
本案經檢察官詹尚晃偵查後提起公訴，檢察官乙○○到庭執行職
務。
中    華    民    國    97    年    5    月    30    日
                  刑事第二庭    法  官  洪士傑
以上正本證明與原本無異
如不服本判決應於收受本判後10日內向本院提出上訴書狀，並應
敘述具體理由。如未敘述上訴理由者，應於上訴期間屆滿後20日
內向本院補提理由書狀（均須按他造當事人之人數附繕本）「切
勿逕送上級法院」。
                                書記官  王政煌
中    華    民    國    97    年    5    月    30    日
附錄法條
家庭暴力防治法第61條
違反法院依第十四條第一項、第十六條第三項所為之下列裁定者
，為本法所稱違反保護令罪，處三年以下有期徒刑、拘役或科或
併科新臺幣十萬元以下罰金：
一、禁止實施家庭暴力。
二、禁止騷擾、接觸、跟蹤、通話、通信或其他非必要之聯絡行
    為。
三、遷出住居所。
四、遠離住居所、工作場所、學校或其他特定場所。
五、完成加害人處遇計畫。


司法院資訊處製作；財團法人民間司法改革基金會備份。
